---
title: "Soluções"
author: "Equipe CEPESPData"
date: "August 10, 2018"
output: html_document
---

```{r setup, include=FALSE}
knitr::opts_chunk$set(echo = TRUE)
```

## Perguntas

1. Representação de mulheres e negros na política

```{r}
library(dplyr)
library(ggplot2)

cand_2014 <- cepespR::get_candidates(2014, 6)

cand_2014 %>% 
  filter(DES_SITUACAO_CANDIDATURA %in% c("DEFERIDO", "DEFERIDO COM RECURSO")) %>% 
  ggplot(mapping = aes(x = SIGLA_PARTIDO, fill = DESCRICAO_COR_RACA)) +
  geom_bar(position = "fill") +
  scale_fill_viridis_d() +
  coord_flip()
```

```{r}
cand_2014 %>% 
  filter(DES_SITUACAO_CANDIDATURA %in% c("DEFERIDO", "DEFERIDO COM RECURSO")) %>% 
  ggplot(mapping = aes(x = SIGLA_PARTIDO, fill = DESCRICAO_SEXO)) +
  geom_bar(position = "fill") +
  scale_fill_viridis_d() +
  coord_flip()
```


2. É possível montarmos o mapa eleitoral de 2014 do segundo turno em menos de um dia de trabalho/programação?

- ftp://geoftp.ibge.gov.br/organizacao_do_territorio/malhas_territoriais/malhas_municipais/municipio_2017/Brasil/BR/

```{r}

library(dplyr)
library(ggplot2)
library(ggthemes)
library(sf)

shape_mun <- read_sf("shape/BRMUE250GC_SIR.shp")

votos_2014 <- cepespR::get_votes(2014, 1)

conso_2014 <- cepespR::get_elections(year     = 2014,
                                     position = 1,
                                     political_aggregation = 4)

votos_2014 <- votos_2014 %>% 
  filter(NUM_TURNO == 2) %>% 
  mutate(COD_MUN_TSE = as.numeric(COD_MUN_TSE))

conso_2014 <- conso_2014 %>% 
  filter(NUM_TURNO == 2)

votos_2014 <- votos_2014 %>% 
  left_join(conso_2014, by = c("UF", "NUM_TURNO", "COD_MUN_TSE")) %>% 
  mutate(PROP = QTDE_VOTOS / QTD_COMPARECIMENTO) %>% 
  rename(COD_MUN_IBGE = NOME_MUNICIPIO.y)

shape_mun <- shape_mun %>% 
  mutate(CD_GEOCMU = as.numeric(CD_GEOCMU)) %>% 
  rename(COD_MUN_IBGE = CD_GEOCMU) %>% 
  left_join(votos_2014)

vot_pt <- shape_mun %>% 
  filter(NUMERO_CANDIDATO == 13) %>% 
  ggplot(mapping = aes(fill = PROP)) +
  geom_sf(color = "white", size = 0.1) +
  coord_sf(datum = NA) +
  scale_fill_viridis_c() +
  theme_map()

ggsave("votos_pt.png", width = 10, height = 10)
  
vot_psbd <- shape_mun %>% 
  filter(NUMERO_CANDIDATO == 45) %>% 
  ggplot(mapping = aes(fill = PROP)) +
  geom_sf(color = "white", size = 0.1) +
  coord_sf(datum = NA) +
    scale_fill_viridis_c() +
  theme_map()

ggsave("votos_psbd.png", width = 10, height = 10)
```

3. Quantos votos cada candidato a cargo legislativo recebeu em cada unidade geográfica?

```{r}
library(dplyr)
library(ggplot2)
library(ggthemes)
library(sf)

votos_2014 <- cepespR::get_votes(2014, 6)
```

4. Quantos candidatos professores temos em cada cargo?

Exemplo para deputado Estadual 
```{r}
library(cepespR) #para baixar dados eleitorais
library(dplyr) #para manipular os dados (filtros, somas, contagem, etc)

anos_eleicao<-seq(1998, 2014, 4)

for(j in anos_Presidente){
  print(j)
  x<-get_candidates(j, "Deputado Estadual")
  if(j==1998){candidatos_DE<-x}else{candidatos_DE<-rbind(candidatos_DE,x)}
  rm(x)
}

# vamos selecionar apenas as colunas que nos importam
candidatos_DE<- candidatos_DE %>% select(ANO_ELEICAO, DESCRICAO_CARGO, NOME_CANDIDATO, NOME_URNA_CANDIDATO, NOME_PARTIDO, NUMERO_PARTIDO, DESCRICAO_OCUPACAO, DESCRICAO_GRAU_INSTRUCAO, DESC_SIT_TOT_TURNO)

# e vamos criar uma coluna que diz se a ocupação é de professor ou não
candidatos_DE<- candidatos_DE %>% mutate(professor =  ifelse(grepl("PROFESSOR", DESCRICAO_OCUPACAO),1,0))

# e podemos ver como evoluiu a quantidado de professores candidatos a deputado estadual desde 1998
candidatos_DE %>% group_by(ANO_ELEICAO) %>% filter(professor==1) %>% count()

```
Para outros cargos é só mudar a posição. Se quiser avaliar os eleitos é só olhar o campo "DESC_SIT_TOT_TURNO"

5.  Qual o reduto de cada candidato a vereador no Rio de Janeiro?

Para responder essa pergunta, seria necessário ter a localização de todos os locais de votação no rio de Janeiro. Como no site do CEPESP ainda não disponibilizamos essa localização, podemos fazer de maneira mais simples, vendo a votação por zona. 

```{r}
vereador_2016 <- get_votes(2016, "Vereador", regional_aggregation = "Zona", state = "RJ")

```
Informações de Zona por municipio está disponível em:(http://www.tse.jus.br/eleitor/servicos/cartorios-e-zonas-eleitorais/pesquisa-a-zonas-eleitorais)

6. Qual partido teve mais votos pra prefeito anulado em cada eleição?
Não temos como saber com exatidão quais votos foram anulados, mas podemos olhar pela situação de candidatura. 

Primeiro precisamos baixar os dados:
```{r}
pref_2016<- get_elections(year=2016, position="Prefeito", regional_aggregation="Brasil", political_aggregation="Candidate")
pref_2012<- get_elections(year=2012, position="Prefeito", regional_aggregation="Brasil", political_aggregation="Candidate")
pref_2008<- get_elections(year=2008, position="Prefeito", regional_aggregation="Brasil", political_aggregation="Candidate")
pref_2004<- get_elections(year=2004, position="Prefeito", regional_aggregation="Brasil", political_aggregation="Candidate")

colunas<-c("ANO_ELEICAO", "NUM_TURNO", "NOME_CANDIDATO", "DES_SITUACAO_CANDIDATURA","NUMERO_PARTIDO", "SIGLA_PARTIDO","DESC_SIT_TOT_TURNO", "QTDE_VOTOS")

pref_2016<-subset(pref_2016, select = colunas)
pref_2012<-subset(pref_2012, select = colunas)
pref_2008<-subset(pref_2008, select = colunas)
pref_2004<-subset(pref_2004, select = colunas)

# Agora vamos juntar as bases
base_prefeitos<-rbind(pref_2016, pref_2012, pref_2008, pref_2004)
rm(pref_2016, pref_2012, pref_2008, pref_2004) #e remover as antigas para otimizar

# E filtrar apenas o primeiro turno
base_prefeitos<-base_prefeitos %>% filter(NUM_TURNO==1)

# Apenas para referência, podemos calcular quantos votos cada partido teve em cada eleição
votos_por_partido<- base_prefeitos %>% group_by(ANO_ELEICAO, NUMERO_PARTIDO, SIGLA_PARTIDO) %>% 
  summarise(VOTOS_TOTAL = sum(QTDE_VOTOS))

```
Para pegar os candidatos que tiveram algum problema com a candidatura é só filtrar todos que não tem a candidatura deferida ou tiveram resultado nulo na eleição. Depois só calcular por partido.
```{r}
base <- base_prefeitos %>% filter (DES_SITUACAO_CANDIDATURA != "DEFERIDO" | DESC_SIT_TOT_TURNO == "#NULO#")

votos_anulados_por_partido<- base %>% group_by(ANO_ELEICAO, NUMERO_PARTIDO, SIGLA_PARTIDO) %>% 
  summarise(VOTOS_TOTAL = sum(QTDE_VOTOS))

```

7. Como evoluiu a abstenção em cada estado e município? 
Para entender como evoluiu a abstenção em cada estado e municipio, é só usar o get_elections na agregação política consolidada. 
```{r}
library(cepespR) #para baixar dados eleitorais
library(dplyr) #para manipular os dados (filtros, somas, contagem, etc)
```

Então para estados, é só baixar as base no consolidado em todos os anos 

```{r}
anos_Prefeito<-seq(2000, 2016, 4)
anos_Presidente<-seq(1998, 2014, 4)
#baixar para Presidente
for(j in anos_Presidente){
  print(j)
  x<-get_elections(j, "Presidente", regional_aggregation = "Estado", political_aggregation = "Consolidado")
  if(j==1998){votos_presidente<-x}else{votos_presidente<-rbind(votos_presidente,x)}
  rm(x)
}

#baixar para prefeito
for(j in anos_Prefeito){
  print(j)
  x<-get_elections(j, "Prefeito", regional_aggregation = "Estado", political_aggregation = "Consolidado")
  if(j==2000){votos_prefeito<-x}else{votos_prefeito<-rbind(votos_prefeito,x)}
  rm(x)
}

# depois juntar as bases 
abstencoes<- rbind(votos_prefeito, votos_presidente)

# e calcular a abstenção por UE e turno
abstencoes$Percentual_abstencao<- abstencoes$QTD_ABSTENCOES/abstencoes$QTD_APTOS

# para facilitar a vizualização, podemos selecionar apenas as colunas que nos interessam
abstencoes_UF<- subset(abstencoes, select = c("ANO_ELEICAO", "NUM_TURNO", "UF", "Percentual_abstencao"))

write.csv(abstencoes_UF, "abstencoes_UF.csv")
```
Para fazer por municipio, basta rodar o mesmo código substituindo Estado por Municipio. 



